臺灣新竹地方法院宣示判決筆錄　　　 100年度審訴字第696 號
公　訴　人　臺灣新竹地方法院檢察署檢察官
被　　　告　徐雅雯
指定辯護人　本院公設辯護人周凱珍
上列被告因違反毒品危害防制條例之案件，經檢察官提起公訴（
100 年度毒偵字第339 號、第555 號、第1344號）後，聲請本院
改依協商程序而為判決，於中華民國100 年12月19日下午4 時在
本院刑事第十一法庭宣示判決，出席職員如下：
　　　　　　　　　　　　　　　　　　　審判長法官　邱忠義
　　　　　　　　　　　　　　　　　　　　　書記官　劉依緹
　　　　　　　　　　　　　　　　　　　　　通　譯　邱立杰
法官起立朗讀判決主文、犯罪事實要旨、處罰條文、附記事項，
及告以上訴限制、期間並提出上訴狀之法院，且諭知記載其內容
：
一、主  文：
    徐雅雯犯如附表各編號所示之罪，分別處如附表各編號所示
    之刑。主刑部分應執行有期徒刑壹年陸月，如易科罰金，以
    新臺幣壹仟元折算壹日；扣案之第二級毒品甲基安非他命貳
    包（合計毛重壹點陸肆公克）及甲基安非他命殘渣袋壹個，
    均沒收銷燬之；另扣案之玻璃球壹個、吸食器壹組及挖杓壹
    個，均沒收之。
二、犯罪事實要旨：
（一）徐雅雯前於民國98年5 月間，因施用毒品案件，經本院以
      98年度毒聲字第139 號裁定送觀察、勒戒，惟未執行觀察
      勒戒，逕由臺灣新竹地方法院檢察署檢察官以98年度毒偵
      緝字第88號、98年度毒偵字第1628號、第1739號為緩起訴
      處分確定（嗣其於緩起訴期間，另犯施用毒品犯行，而經
      檢察官撤銷緩起訴，詳下開附記事項所述）。
（二）徐雅雯分別基於施用第一級、第二級毒品的犯罪意思，於
      附表各編號所示之時間、地點，分別為附表各編號所示之
      施用毒品行為。嗣經警於附表各編號所示之時間、地點查
      獲，並分別採集其尿液送驗，結果各呈附表各編號所示之
      毒品陽性反應，始悉上情。
（三）案經新竹縣政府警察局竹東分局報告、新竹縣政府警察局
      移送及臺灣新竹地方法院檢察署檢察官主動簽分後偵查起
      訴。
三、處罰條文：
    毒品危害防制條例第10條第第1 項、2 項、第18條第1 項前
    段，刑法第11條、第41條第1 項前段、第8 項、第51條第5
    款、第38條第1 項第2 款。
四、附記事項：
（一）按毒品危害防制條例對於施用第一、二級毒品者，認其係
      具有「病患性犯人」之特質，採行觀察、勒戒以戒除其身
      癮之措施。犯同條例第10條之罪者，依同條例第20條、第
      23條之規定，將其刑事處遇程序，區分為「初犯」及「5
      年內再犯」、「5 年後再犯」。依其立法理由之說明：「
      初犯」，始須經觀察、勒戒；經觀察、勒戒執行完畢釋放
      後，「5 年內再犯」者，因其再犯率甚高，原實施之觀察
      、勒戒既已無法收其實效，應依法追訴。至於經觀察、勒
      戒執行完畢釋放後，「5 年後再犯」者，前所實施之觀察
      、勒戒已足以遮斷其施用毒品之毒癮，為期自新及協助其
      斷除毒癮，仍適用「初犯」規定，先經觀察、勒戒之程序
      。於此，僅限於「初犯」及「5 年後再犯」二種情形，始
      應先經觀察、勒戒程序。又毒品危害防制條例第24條規定
      本法第20條第1 項及第23條第2 項之程序，於檢察官先依
      刑事訴訟法第253 條之1 第1 項、第253 條之2 之規定，
      為附命完成戒癮治療之緩起訴處分時，或於少年法院（地
      方法院少年法庭）認以依少年事件處理法程序處理時，不
      適用之（第1 項）。前項緩起訴處分，經撤銷者，檢察官
      應依法追訴（第2 項）。係一般刑事訴訟程序之例外規定
      ，屬刑事訴訟法第1 條第1 項規定之「其他法律所定之訴
      訟程序」。該第2 項既規定，前項（第1 項）緩起訴處分
      ，經撤銷者，檢察官應依法追訴，即已明示施用毒品案件
      於撤銷緩起訴處分後之法律效果為「依法追訴」，而非適
      用刑事訴訟法第253 條之3 所定撤銷緩起訴處分後得「繼
      續偵查或起訴」規定，此乃因檢察官已依毒品危害防制條
      例第24條第1 項為附命完成戒癮治療之緩起訴處分，被告
      事實上已接受等同「觀察、勒戒」之處遇，惟其竟未能履
      行該條件，自應於撤銷緩起訴處分後依法起訴，而無再次
      聲請法院裁定觀察、勒戒之必要。循此法理，倘被告犯毒
      品危害防制條例第10條之罪，經檢察官先為附命完成戒癮
      治療之緩起訴處分後，5 年內再犯同條之罪者，自無從再
      行適用同條例第20條第1 項聲請法院裁定觀察、勒戒之處
      遇規定（最高法院100 年度台非字第147 號判決、100 年
      度台上字第1474號判決、100 年度第1 次刑事庭會議決議
      要旨足資參照）。
（二）經查：被告徐雅雯前因施用第一級、第二級毒品案件，參
      與毒品減害計畫替代療法，而經檢察官為緩起訴處分（緩
      起訴期間為2 年，自99年1 月19日起至101 年1 月18日止
      ），並命被告應於所定期限內接受心理輔導治療或社會復
      健治療、按時服用醫師指示之藥物及指定日期採尿檢驗等
      處遇措施及命令，以完成戒癮治療處分，惟被告於該期間
      內再犯施用毒品案件，而經檢察官撤銷上開緩起訴處分，
      並就再犯施用毒品之犯行，聲請簡易判決處刑等情，有臺
      灣高等法院被告前案紀錄表、臺灣新竹地方法院檢察署檢
      察官98年度毒偵緝字第88號、98年度毒偵字第1628號、第
      1739號緩起訴處分書、99年度毒偵字第1590號聲請簡易判
      決處刑書、99年度撤緩字第213 號撤銷緩起訴處分書各1
      份在卷可稽，是依上開說明，本件被告於緩起訴期間內再
      犯施用毒品案件，而經檢察官於撤銷緩起訴處分後逕行起
      訴，不再聲請法院裁定觀察、勒戒，程序上並無不法，合
      先敘明。
五、協商判決除有刑事訴訟法第455 條之4 第1 項第1 款於本訊
    問程序終結前，被告撤銷協商合意或檢察官撤回協商聲請者
    ；第2 款被告協商之意思非出於自由意志者；第4 款被告所
    犯之罪非第455 條之2 第1 項所定得以協商判決者；第6 款
    被告有其他較重之裁判上一罪之犯罪事實者；第7款 法院認
    應諭知免刑或免訴、不受理者情形之一，及違反同條第2 項
    「法院應於協商合意範圍內為判決；法院為協商判決所科之
    刑，以宣告緩刑或2 年以下有期徒刑、拘役或罰金為限」之
    規定者外，檢察官與被告均不得上訴。
六、如有前項得上訴之情形，得自收受宣示判決筆錄送達之日起
    10日內，向本院提出上訴書狀，上訴於第二審法院。
中    華    民    國   100    年    12    月    19    日
                  刑事第九庭書  記  官        劉依緹
                            審判長法官        邱忠義
以上筆錄正本係照原本作成。
中    華    民    國   100    年    12    月    19    日
                            書  記  官        李念純
附錄本案處罰實體法條全文：
毒品危害防制條例第10條第1 項、第2 項：
施用第一級毒品者，處6 月以上5 年以下有期徒刑。
施用第二級毒品者，處3 年以下有期徒刑。
附表：
┌─┬───────┬─────┬────┬────┬───────┐
│編│主文之罪名、宣│施用時間、│施用方式│尿檢結果│查獲經過      │
│號│告刑及沒收    │地點      │        │        │              │
├─┼───────┼─────┼────┼────┼───────┤
│一│徐雅雯施用第一│於100 年2 │以將海洛│安非他命│於100 年2 月11│
│  │級毒品，處有期│月10日晚上│因粉末摻│、甲基安│日晚上11時40分│
│  │徒刑陸月，如易│8 時許，在│入香菸內│非他命、│許，因涉犯竊盜│
│  │科罰金以新臺幣│新竹縣竹北│，再點火│嗎啡陽性│案件，經警於新│
│  │壹仟元折算壹日│市○○路  │吸菸之方│反應。（│竹縣新豐鄉新興│
│  │。            │1432號「明│式，施用│見100 年│路168 號前查獲│
│  │              │星汽車旅館│第一級毒│度毒偵字│，並扣得其所有│
│  │              │」703 號房│品海洛因│第339 號│之第二級毒品甲│
│  │              │。        │1 次。  │卷，第65│基安非他命2 包│
├─┼───────┼─────┼────┤頁）    │（合計毛重1.64│
│二│徐雅雯施用第二│於100 年2 │以將甲基│        │公克）及玻璃球│
│  │級毒品，處有期│月10日晚上│安非他命│        │1 個。        │
│  │徒刑月，如易│8 時許，在│置於玻璃│        │              │
│  │科罰金，以新臺│新竹縣竹北│球吸食器│        │              │
│  │幣壹仟元折算壹│市○○路  │內，再以│        │              │
│  │日；扣案之第二│1432號「明│火燒烤，│        │              │
│  │級毒品甲基安非│星汽車旅館│吸其煙霧│        │              │
│  │他命貳包（合計│」703 號房│之方式，│        │              │
│  │毛重壹點陸肆公│。        │施用第二│        │              │
│  │克），均沒收銷│          │級毒品甲│        │              │
│  │燬之；另扣案之│          │基安非他│        │              │
│  │玻璃球壹個，沒│          │命1 次。│        │              │
│  │收之。        │          │        │        │              │
├─┼───────┼─────┼────┼────┼───────┤
│三│徐雅雯施用第一│於100 年2 │以將海洛│安非他命│因涉犯他案經警│
│  │級毒品，處有期│月12日晚上│因粉末摻│、甲基安│持拘票拘提到案│
│  │徒刑陸月，如易│7 至8 時許│入香菸內│非他命、│，復經其同意由│
│  │科罰金以新臺幣│，在某真實│，再點火│可待因、│警採集其尿液送│
│  │壹仟元折算壹日│姓名年籍不│吸菸之方│嗎啡陽性│驗而查獲。    │
│  │。            │詳之友人住│式，施用│反應。（│              │
│  │              │處。      │第一級毒│見100 年│              │
│  │              │          │品海洛因│度毒偵字│              │
│  │              │          │1 次。  │第555 號│              │
│  │              │          │        │卷，第8 │              │
│  │              │          │        │頁）    │              │
├─┼───────┼─────┼────┤        │              │
│四│徐雅雯施用第二│於100 年2 │以將甲基│        │              │
│  │級毒品，處有期│月12日晚上│安非他命│        │              │
│  │徒刑月，如易│7 至8 時許│置於玻璃│        │              │
│  │科罰金以新臺幣│，在某真實│球吸食器│        │              │
│  │壹仟元折算壹日│姓名年籍不│內，再以│        │              │
│  │。            │詳之友人住│火燒烤，│        │              │
│  │              │處。      │吸其煙霧│        │              │
│  │              │          │之方式，│        │              │
│  │              │          │施用第二│        │              │
│  │              │          │級毒品甲│        │              │
│  │              │          │基安非他│        │              │
│  │              │          │命1 次。│        │              │
├─┼───────┼─────┼────┼────┼───────┤
│五│徐雅雯施用第一│於100 年3 │以將海洛│甲基安非│因涉犯販毒案件│
│  │級毒品，處有期│月17日上午│因粉末摻│他命、嗎│，經警持本院核│
│  │徒刑陸月，如易│9 時47分許│入香菸內│啡陽性反│發之搜索票，於│
│  │科罰金以新臺幣│往前回溯26│，再點火│應。（見│100 年3 月17日│
│  │壹仟元折算壹日│小時內之某│吸菸之方│臺灣新竹│上午7 時50分許│
│  │。            │時許，在不│式，施用│地方法院│，至新竹縣湖口│
│  │              │詳處所。  │第一級毒│檢察署  │鄉○○路180 巷│
│  │              │          │品海洛因│100 年度│6 號2 樓202 室│
│  │              │          │1 次。  │毒偵字第│執行搜索，並扣│
│  │              │          │        │1344號卷│得吸食器1 組、│
│  │              │          │        │，第14頁│挖杓1 個及甲基│
│  │              │          │        │）      │安非他命殘渣袋│
├─┼───────┼─────┼────┤        │1 個（起訴書漏│
│六│徐雅雯施用第二│於100 年3 │以將甲基│        │載扣案物），復│
│  │級毒品，處有期│月17日上午│安非他命│        │於同日上午9 時│
│  │徒刑月，如易│9 時47分許│置於玻璃│        │47分許經警採集│
│  │科罰金以新臺幣│往前回溯96│球吸食器│        │其尿液送驗查獲│
│  │壹仟元折算壹日│小時內之某│內，再以│        │。            │
│  │；扣案之甲基安│時許，在不│火燒烤，│        │              │
│  │非他命殘渣袋壹│詳處所。  │吸其煙霧│        │              │
│  │個，沒收銷燬之│          │之方式，│        │              │
│  │；扣案之吸食器│          │施用第二│        │              │
│  │壹組及挖杓壹個│          │級毒品甲│        │              │
│  │，均沒收之。  │          │基安非他│        │              │
│  │              │          │命1 次。│        │              │
└─┴───────┴─────┴────┴────┴───────┘